臺灣臺南地方法院民事裁定
111年度抗字第51號
抗  告  人  蘇錦芬  
            陳俊元  
            蘇志杰即陳志杰即陳信宏

            蘇沛昀即陳沛昀即陳思穎

相  對  人  黃稚登  
上列當事人間本票裁定強制執行事件，抗告人對於民國111年3月
4日本院111年度司票字第509號民事裁定提起抗告，本院裁定如
下：
    主    文
抗告駁回。
抗告程序費用新臺幣壹仟元由抗告人連帶負擔。
    理    由
一、本件相對人主張：其執有抗告人共同簽發如原裁定所示之本
    票1紙（下稱系爭本票），並免除作成拒絕證書，詎屆期提
    示未獲付款，爰依票據法第123條聲請裁定許可強制執行等
    情，並提出本票1紙為證。嗣經原審審核後，以本院111年度
    司票字第509號裁定准許在案。
二、抗告意旨略以：系爭本票係相對人所偽造、變造。系爭本票
    係抗告人於民國106年間因經濟困難，以1輛汽車、1輛機車
    、2幅國畫及1對翡翠珠寶向臺南市北區北安路一段之億安當
    鋪借款時所簽發，當時並未書寫發票日，依法為無效票據，
    且上述典當質物因於3個月期限未回贖，已遭該當鋪出賣他
    人，案件早已結束。系爭本票本應返還抗告人，惟何以流入
    相對人手裡，抗告人不得而知。況甲○○、蘇志杰及蘇沛昀在
    106年簽系爭本票時均為未成年，所載系爭本票效力如何，
    尚非無疑。足見相對人持有系爭本票係不正當取得。爰提起
    抗告，請准將原裁定廢棄，另為適法之裁定等語。
三、按執票人向本票發票人行使追索權時，得聲請法院裁定後強
    制執行，票據法第123條定有明文。又本票執票人依上開法
    條之規定，聲請法院裁定許可對發票人強制執行，係屬非訟
    事件，此項聲請之裁定，及抗告法院之裁定，僅依非訟事件
    程序，以審查強制執行許可與否，並無確定實體上法律關係
    存否之效力，如發票人就票據債務之存否有爭執時，應由發
    票人提起確認之訴，以資解決（最高法院57年度台抗字第76
    號裁判意旨參照）。經查，原裁定就系爭本票為形式上之審
    查，認其已具備本票各項記載事項，合於票據法第120條規
    定，屬有效之本票，而為許可強制執行之裁定，並無違誤，
    抗告人上開所辯縱然屬實，亦屬實體法上之爭執，依前開說
    明，應由抗告人另行提起訴訟，以資解決，非本件非訟程序
    所得審究，抗告人提起本件抗告，為無理由，應予駁回。又
    本件抗告費用確定為新臺幣1,000元，應由抗告人連帶負擔
    。
四、據上論結，本件抗告為無理由，依非訟事件法第46條、第21
    條第2項、第23條、第24條第1項，民事訴訟法第495條之1第
    1項、第449條第1項、第85條第2項，裁定如主文。　　
中　　華　　民　　國　　111 　年　　4 　　月　　21　　日
                  民事第二庭    法  官　蘇正賢
以上正本係照原本作成。
本裁定不得再抗告。
中　　華　　民　　國　　111 　年　　4 　　月　　21　　日
                                書記官　林容淑